臺灣高等法院臺中分院刑事判決　　　　 96年度上訴字第187號
上　訴　人
即　被　告　庚○○
　　　　　　　　　　（現另案在臺灣臺中監獄執行中）
上列上訴人即被告因偽造文書等案件，不服臺灣臺中地方法院95
年度訴緝字第593號，中華民國95年11月23日第一審判決（起訴
案號：臺灣臺中地方法院檢察署93年度偵字第9059號），提起上
　　　訴，本院判決如下：
    主  文
上訴駁回。
    犯罪事實
一、庚○○自民國61年間起，即不斷有竊盜、妨害風化、偽造文
    書、詐欺、贓物等犯罪前科紀錄，素行不良，最近之犯罪紀
    錄有：於81年間因妨害家庭案件，經臺灣高等法院高雄分院
    判處有期徒刑5年確定，又於83年間因犯偽造有價證券罪，
    經臺灣臺中地方法院判處有期徒刑1年3月確定，上開前開二
    罪嗣並經臺灣臺中地方法院裁定其應執行刑為有期徒刑6年
    ，入監執行後，於84年4月20日假釋出監，假釋付保護管束
    期間至87年3月14日，假釋期滿未經撤銷，以已執行論。其
    又犯詐欺案件，經本院於88年3月11日判處有期徒刑4月確定
    （其另犯偽造文書二罪，經本院判決後，上訴最高法院，一
    部分判處有期徒刑5月駁回上訴而確定，另一部分發回更審
    ，由本院於90年10月17日判處有期徒刑5月確定，其後該三
    罪所處有期徒刑再經本院裁定應執行有期徒刑1年），因未
    到案執行，自88年10月27日發佈通緝。其為掩飾身分，躲避
    查緝，及協助其他通緝犯得持他人名義之護照出國，再自89
    年5月間起，即以換貼照片之方式變造他人國民身分證，復
    持以申請護照，供自己違法出國，或供中國人士經由我國，
    再偷渡至其他外國工作，於90年2月6日為警逮獲（此部分業
    經臺灣高等法院判處有期徒刑1年1月確定，現正執行中）。
    詎其竟仍不知悔改，於90年3月29日經具保停止羈押，自臺
    灣桃園看守所釋放後，旋即再以變造國民身分證申請護照之
    方式，多次違法出國或使他人出國，而犯下列多起犯行，顯
    有犯罪之習慣：
  (一)、庚○○明知其因犯上開詐欺罪，業經本院於88年3月11日
      判處有期徒刑4月確定，尚未執行，依法係禁止出國之國
      民，竟基於行使變造國民身分證以供申請護照、行使偽造
      私文書及違法出國之概括犯意及偽造署押之犯意：
    (1)先於94年4月1日至同年月9日間之某日，將自己照片交給
      有犯意聯絡之陳金溪（現另案通緝中），陳金溪再以不詳
      方式取得丙○○（起訴書誤為何進福）被竊之國民身分證
      正本一張，並以換貼庚○○照片之方式變造該張國民身分
      證（即附表三編號五），足以生損害於丙○○及戶政機關
      對於國民身分證管理之正確性。而後，陳金溪再將變造之
      丙○○國民身分證交予群益旅行社辦理護照申請事宜而行
      使之，該旅行社不知情之成年員工則在中華民國普通護照
      申請書上，偽造「丙○○」之署押一枚，而偽造完成表彰
      係由丙○○本人申辦中華民國普通護照意旨之私文書一份
      ；隨於90年4月9日，連同前開變造之丙○○國民身分證、
      庚○○照片，持以向外交部領事事務局臺中辦事處（起訴
      書誤為中華民國入出境管理局）申辦護照而行使上開變造
      之國民身分證及偽造之申請書私文書。外交部領事事務局
      經實際審查後，因未能查悉係冒名申請案，乃於同年4月1
      0日發給貼有庚○○照片，護照有效期間至西元2011年4月
      10日之丙○○護照一本（即附表二編號一），庚○○乃在
      該本護照之「持照人簽名」欄，偽造「丙○○」之署押一
      枚，足以生損害於何進福、外交部領事事務局對護照核發
      管理之正確性。又於90年4月17日前之某時，冒用丙○○
      之名義，向中國旅行社香港分社證件部門申辦「臺灣居民
      來往大陸通行證」，中國旅行社香港分社證件部門因不知
      係冒名申請，乃核轉廣東省公安部門審批，廣東省公安部
      門亦因不知有假，而批准所請，並於90年4月17日簽發有
      效期間至西元2006年4月16日、貼有庚○○照片之丙○○
      臺灣居民來往大陸通行證一本（即附表二編號二），足以
      生損害於丙○○。庚○○於取得上開丙○○護照，及臺灣
      居民來往大陸通行證後，雖明知其因上開詐欺罪，經本院
      判處有期徒刑4月確定，尚未執行，係禁止出國之國民，
      仍於如附表一所示時間，連續持用前開丙○○之護照出國
      多次。其間，庚○○於90年9月21日，又透過長榮航空股
      份有限公司之資訊網路系統，填載丙○○之個人資料，完
      成表彰係丙○○申請加入長榮航空會員意旨證明之準私文
      書，再按「確認」鍵而行使之，長榮航空股份有限公司因
      不知係冒名申請，乃核准所請，並寄發如附表二編號六所
      示之會員卡一張予庚○○，供其搭乘長榮航空班機使用。
    (2)庚○○又思販售假護照供其他通緝犯出國使用，每件預計
      收費新臺幣（下同）3萬元至30萬元不等。而於90年4月間
      某日，在不詳地點，拾得辛○○遺失之國民身分證後，即
      意圖為第三人不法之所有，基於侵占之概括犯意，予以侵
      占。之後，適有姓名年籍不詳之成年通緝犯須假證件申辦
      護照，以利出境，向庚○○洽購，庚○○與陳金溪及該名
      通緝犯即共同基於犯意聯絡（庚○○係承前同一行使變造
      國民身分證以供申請護照、行使偽造私文書及違法出國之
      概括犯意聯絡），由庚○○將該男子之照片及前開侵占之
      辛○○國民身分證交予陳金溪，陳金溪再以換貼該名男子
      照片之方式，變造辛○○之國民身分證，足以生損害於辛○○及戶政機關對於國民身分證管理之正確性。之後，由
      陳金溪將變造之辛○○國民身分證交予僑新旅行社辦理護
      照申請事宜，該旅行社不知情之成年員工遂在中華民國普
      通護照申請書上，偽造「辛○○」之署押一枚，而偽造完
      成表彰係由辛○○本人申辦中華民國普通護照意旨之私文
      書一份，於90年11月13日，連同前開變造之辛○○國民身
      分證、該名通緝犯之照片，持以向外交部領事事務局臺中
      辦事處申辦護照而行使上開變造之國民身分證及偽造之申
      請書私文書，外交部領事事務局經實際審查後，因未能查
      悉係冒名申請案，乃於同年11月14日發給貼有該名男子照
      片，護照有效期間至西元2011年11月14日之辛○○護照一
      本，足以生損害於辛○○、外交部領事事務局對護照核發
      管理之正確性。而該名通緝犯於取得上開辛○○之護照後
      ，雖係依法禁止出國之國民，但仍於90年12月7日，順利
      持冒名請領之「辛○○」護照出境。
  (二)、庚○○又承前同一侵占概括犯意，於90年3月30日至同年
      6月11日前之某日，在臺中縣潭子鄉東寶村百姓公廟，拾
      得乙○○遺失之皮包一個（內有乙○○之國民身分證正本
      、臺中市汽車貨物裝卸職業工會勞工保險證各一張等物，
      其中勞工保險證部分，起訴書誤為健保卡）後，意圖為自
      己不法之所有，均予侵占入己，並於之後某日，將上開乙○○國民身分證及勞工保險證上之照片，均換貼為自己之
      照片而接續變造之（即附表三編號一），足以生損害於乙○○、戶政機關對於國民身分證管理及臺中市汽車貨物裝
      卸職業工會對勞工保險證管理之正確性。復承前同一行使
      變造偽造私文書之概括犯意及行使變造特種文書、偽造印
      文之概括犯意：
    (1)先於90年6月11日，先委由不知情之刻印成年業者偽刻如
      附表三編號二所示之乙○○印章一顆，再連同前開變造後
      之乙○○國民身分證，持以前往中興商業銀行臺中分行辦
      理開戶手續，並在開戶文件上偽造「乙○○」之署押一枚
      及偽蓋「乙○○」之印文二枚，偽造完成表彰係由乙○○
      開立帳戶意旨之私文書一份，連同換貼庚○○照片之變造
      後乙○○國民身分證影本正反面一份，持交該銀行不知情
      之成年承辦人員辦理而行使之，該銀行因不知係冒名申請
      案，乃准其開立帳號000000000000號之帳戶，並於該帳戶
      之綜合存款存摺「原留印鑑」欄內，偽蓋「乙○○」之印
      文一枚，再核發予庚○○使用（即附表三編號三）。庚○○復於91年2月27日申請上開帳戶之金融卡一張，並於同
      年3月11日領得（即附表二編號七），上開帳戶存摺及金
      融卡均供己從事前述販售假護照之所得存、取款使用，足
      以生損害於乙○○、中興商業銀行對帳戶（含金融卡）管
      理之正確性。
    (2)另於90年7月9日，庚○○又持前開偽刻之乙○○印章及變
      造後之乙○○國民身分證，前往中華郵政股份有限公司潭
      子東寶郵局辦理開戶手續，並在「儲金人紀要」偽蓋「乙○○」之印文三枚，偽造完成表彰係由乙○○開立帳戶意
      旨之私文書一份，連同換貼庚○○照片之變造後乙○○國
      民身分證正反面影本一份，持交該郵局不知情之成年承辦
      人員辦理而行使之，該郵局因不知係冒名申請，遂准其開
      立局號0000000、帳號0000000號之帳戶，並於該帳戶之郵
      政存簿儲金簿「連線通儲印鑑」欄內，偽蓋「乙○○」之
      印文一枚，再核發給庚○○使用（即附表三編號四）。庚○○復於91年2月1日向該郵局申請領得上開帳戶之金融卡
      一張（即附表二編號八），供己從事前述販售假護照之所
      得存、取款使用，足以生損害於乙○○、中華郵政股份有
      限公司對帳戶（含金融卡）管理之正確性。
  (三)、庚○○另基於使公務員登載不實文書之犯意及承前同一行
      使變造特種文書、行使偽造私文書之概括犯意，於91年1
      月24日當日或之前某時，將前開換貼自己照片之變造後丙○○國民身分證、自己照片及於不詳時、地委請不知情之
      成年刻印業者偽刻之丙○○印章一顆（未扣案），交予不
      知情之壬○○，代為辦理丙○○汽車駕駛執照遺失補照手
      續，壬○○遂於91年1月24日前往交通部公路總局臺中區
      監理所臺中市監理站，告知不知情之承辦員朱明華，使朱
      明華將丙○○申請遺失補照之不實事項，打字登載在職務
      上所掌公文書之「汽（機）車駕駛人異動登記書」電腦系
      統內，於列印後，交由壬○○在該份登記書簽章欄處，盜
      蓋「丙○○」之印文一枚，偽造完成表彰係由丙○○申請
      遺失補照之私文書一份，再持交承辦員朱明華辦理而行使
      之，朱明華經形式上核對前開變造後之丙○○國民身分證
      與所提出之庚○○照片、登記書上偽蓋之印文內容相符後
      ，不知有假，乃准其所請，核發貼有庚○○照片之丙○○
      重型機車汽車駕駛執照一張（即附表二編號五），足以生
      損害於丙○○及交通部公路總局對於汽車駕駛執照核發管
      理之正確性。
  (四)、庚○○又承前同一行使變造特種文書之概括犯意，於91年
      3月21日，持白金鍊1條（重6錢2分），前往臺中市○○路
      200號永祥當舖典當，並持交換貼自己照片之丙○○國民
      身分證，供不知情之成年當舖業者登載如附表二編號四
      所示之當戶資料而行使，並取得當價7千元。又於91年3月
      22日，持金戒一只（重3錢3分）前往臺中市○○路20號合
      榮當舖典當，並持交前開變造後之丙○○國民身分證，供
      不知情之成年當舖業者登記如附表二編號四所示之當票
      資料而行使之，以取得當價3千元，均足以生損害於丙○○及永祥當舖、合榮當舖對於典當資料管理之正確性。
  (五)、嗣於91年4月4日16時許，庚○○持前開冒名領得之丙○○
      護照入境時，在桃園中正機場第二航廈入境大廳，為警當
      場查獲，並扣得如附表二所示之物。之後於同日18時許，
      警方持搜索票前往庚○○位在臺中縣大雅鄉○○村○○路
      28號之居處執行搜索，又扣得如附表三所示之物。
二、案經臺中縣警察局移送臺灣臺中地方法院檢察署檢察官偵查
    起訴。
    理  由
一、訊之上訴人即被告庚○○固坦承於上開時間，持變造之丙○○國民身分證，及以丙○○之名申請取得之國民身分證、護
    照、臺灣居民來往大陸通行證多次出入國境，並領得長榮航
    空股份有限公司所發會員卡，又有持用偽造乙○○名義申請
    開立之中興商業銀行、潭子東寶郵局帳戶、金融卡，暨持用
    偽以丙○○名義申請之駕駛執照，且以丙○○名義典當金飾
    等事實不諱，然矢口否認有何變造丙○○之國民身分證，冒
    丙○○名義申請護照、臺灣居民來往大陸通行證、長榮航空
    會員卡，變造辛○○國民身分證，冒辛○○名義申請護照交
    付不知名通緝犯出國，或變造乙○○國民身分證，委由壬○○冒丙○○之名申領駕駛執照等犯行，且辯稱：為警查獲如
    附表三所示之物，均係陳金溪所有而寄放在其同居人己○○
    上開住處，並非其所有，在警局時，因受脅迫必須承認有變
    造證件等犯行，否則要移送己○○，不得已才承認有變造證
    件，及冒名申請護照、駕駛執照等犯行，實際上其係向陳金
    溪購買變造之證件而已云云。惟查：
  (一)、被告就上開犯罪事實，業於警詢（見91年度偵字第6951號
      卷第29頁以下）中自白不諱，於原審法院行準備程序及審
      理時（見原審93年度訴字第1313號卷第一宗第158頁以下
      ，95年度訴緝字第593號卷第27頁以下），亦均為認罪之
      陳述。經本院傳訊本件原承辦警員甲○○更結稱：其製作
      被告之筆錄時，完全係依被告所述內容製作，並未脅迫被
      告要配合為一定之陳述，否則要偵辦己○○等語。參以扣
      案如附表三所示物品，均係在被告居處支配範圍內搜獲，
      其中如該附表編號一至五所示物品，被告亦均坦承確係其
      自己所持用無訛，足見其已明確知悉其內乙○○等之證件
      ，乃變造而來，而其中之萬能膠劑、數字鉛版印章、文字
      鉛版印章、身分證塑膠護套，更明顯可見乃用以變造證用
      之工具，則苟被告非與陳金溪具有犯意聯絡，及行為分擔
      ，焉有可能將該等物品混雜保管於自己房間內？其事後辯
      稱僅單純使用變造證件，顯係避就之詞，不足採信。
  (二)、本件證人辛○○、乙○○於警詢時均證述彼等國民身分證
      曾有遺失補辦情事（91年度偵字第8075號卷第20、28頁）
      。而被告於上開入境為警查獲時，適為警查獲如附表二所
      示包含辛○○國民身分證影一張，被告更持變造之乙○○
      國民身分證申請開立帳戶，益足佐證被告於原審自白之犯
      罪情節確與事實相符。被告於本院辯稱扣案如附表三所示
      之變造工具，係陳金溪所寄放云云，及證人己○○、丁○○於本院所證曾見陳金溪寄放物品予被告，縱屬非虛，亦
      不足以解免被告應負共同正犯之責。
  (三)、此外，復有臺灣高等法院被告前案紀錄表、臺灣高等法院
      93年度上易字第205號刑事判決、內政部警政署刑事警察
      局扣押筆錄暨扣押物品目錄表、臺中縣警察局刑警隊搜索
      扣押筆錄、照片、彰化縣彰化市戶政事務所函附之丙○○
      歷年補發國民身分證申請書影本、交通部公路總局臺中區
      監理所臺中市監理站函附之丙○○補發重型機車駕照異動
      登記書影本、中華郵政股份有限公司豐原郵局函附乙○○
      潭子東寶郵局儲金第000000-0號帳戶之客戶基本資料、金
      融卡變更資料、儲金人紀要，臺中縣太平市戶政事務所函
      附之辛○○補領身分證申請書影本、外交部領事事務局函
      附之丙○○、辛○○普通護照申請書、長榮航空股份有限
      公司函附之會員申請資料、行政院大陸委員會香港事務局
      函、行政院大陸委員會澳門事務處函、中興商業銀行臺中
      分行函附之金融卡資料查詢單及開戶資料、法務部入出境
      資訊連結作業查詢單在卷，及扣案如附表二、附表三編號
      一至五所示之物，可資佐證，足徵被告上開自白與事實相
      符，堪予採信。被告雖又辯稱其就本件所犯之事實，與前
      案即臺灣高等法院93年度上易字第205號判決所認定之犯
      罪事實，係基於概括犯意所為，兩者之間具有修正前刑法
      連續犯裁判上一罪之關係，前案既經判決確定，本件應為
      免訴之判決云云。但查被告前案係於90年2月6日持有冒他
      人名義申請之護照入境，為警查獲，隨即經檢察官聲請羈
      押在臺灣桃園看守所，迄同年3月29日始獲具保停止羈押
      釋放，此有被告入出監資料在卷可憑，則衡諸常情，被告
      在羈押中顯無可能再承續前案之犯罪故意，繼續基於概括
      犯意實施同一犯罪。是被告於停止羈押後，再度變造他人
      證件，冒名申請護照及其他行使變造證件、私文書等犯行
      ，難認與前案之間，有何連續犯裁判上一罪之關係，即非
      前案判決效力所及，附此明。綜上所述，本件被告罪證
      明確，其犯行堪予認定。
二、查被告犯罪後，刑法關於罰金刑最低額（第33條第5款）、
    累犯（第47條）牽連犯（第55條後段）、連續犯（第56條）
    、強制工作（第90條）之規定，業經總統於94年2月2日公布
    修正，並自95年7月1日起施行，比較修正前後之規定，各該
    修正後之規定，並無較有利於被告之情形，依同法第2條第1
    項，仍應適用各該修正前之規定論處。核被告所為，係犯刑
    法第210條之偽造私文書罪、第212條之變造特種文書罪、第
    214條之使公務員登載不實文書罪、第217條第1項偽造印章
    、署押罪、第220條第2項之偽造準私文書罪，及行使上開偽
    造、變造文書罪，第337條之侵占遺失物罪，暨護照條例第
    23 條第1項、第2項之罪，入出國及移民法第54條之罪。其
    與陳金溪間就變造國民身分證，以申請護照之行為，互有犯
    意聯絡及行為分擔，均為共同正犯。其利用不知情群益旅行
    社員工偽造「丙○○」署押，並申請護照，利用不知情之僑
    新旅行社員工偽造「辛○○」署押，並申請護照，及利用不
    知情之壬○○申請補發駕駛執照，均係間接正犯。被告偽造
    私文書、變造特種文書、使公務員登載不實後，復行使各該
    偽造、變造等文書，應僅論以較高度之行使罪名。被告先後
    多次行使變造特種文書行為（包含犯罪事實一之(四)部分），
    時間緊接、方法相類，觸犯同一罪名，顯係基於概括犯意為
    之，應依修正前刑法第56條規定，論以情節較重之如犯罪事
    實一之(一)、(1)部分之行使變造特種文書一罪罪；其就犯罪事
    實一之(一)、(1)部分所載行使變造之丙○○國民身分證以申辦
    護照，並在護照上偽造署押，繼之持該護照多次未經許可出
    國之犯行，所犯違反護照條例第23條第1項、第2項，刑法第
    216條、第210條、第217條第1項、入出國及移民法第54條等
    罪間；及就犯罪事實一之(一)、(2)部分所載侵占辛○○國民身
    分證後，持以變造再用以申辦護照，而後由該名通緝犯持辛○○護照出國之犯行，所犯違反護照條例第23條第1項、第2
    項，及刑法第337條、第216條、第210條，違反入出國及移
    民法第54條等罪間；及就犯罪事實一之(二)部分所載犯行，所
    犯刑法第337條、第216條、第212條、第210條、第217條第1
    項等罪間；暨就犯罪事實一之(三)部分所載犯行，所犯刑法第
    21 4條、第216條、第212條、第210條等罪間，分別有方法
    與目的之牽連關係，均依修正前刑法第55條後段關於牽連犯
    之規定，從較重之行使偽造私文書罪處斷。其先後多次行使
    偽造私文書犯行，時間緊接，方法相同，觸犯同一罪，應係
    基於概括犯意為之，亦應依上開連續犯規定，論以一罪，並
    加重其刑。公訴意旨雖僅就被告變造丙○○國民身分證申
    請護照，受禁止出國限制，仍持以出國；侵占辛○○國民
    身分證，變造後再申辦護照供通緝犯出國；侵占乙○○之
    財物，再將乙○○之國民身分證換貼被告照片，偽刻乙○○
    印章，申辦中興商業銀行臺中分行、潭子東寶郵局帳戶等犯
    行提起公訴，然檢察官就犯罪事實一部起訴者，其效力及於
    全部，刑事訴訟法第267條定有明文。本件被告另有其餘如
    前揭犯罪事實欄所載犯行，且所犯多次違反護照條例第23條
    第1項、第2項之罪，入出國及移民法第54條之罪，刑法第21
    6條、第210條、第212條、第217條第1項、第337條等罪，分
    別有連續犯或牽連犯裁判上一罪之關係，已詳如前述，本院
    自應就屬於裁判上一罪之其餘未經起訴之犯行，一併加以裁
    判。查被告曾於81年間因妨害家庭案件，經臺灣高等法院高
    雄分院判處有期徒刑5年確定，又於83年間因犯偽造有價證
    券罪，經臺灣臺中地方法院判處有期徒刑1年3月確定，上開
    前開二罪嗣並經臺灣臺中地方法院裁定其應執行刑為有期徒
    刑6年，入監執行後，於84年4月20日假釋出監，假釋付保護
    管束期間至87年3月14日，假釋期滿未經撤銷，以已執行論
    ，此有臺灣高等法院被告前案紀錄表在卷可稽，其於五年內
    再犯本件有期徒刑以上之罪，為累犯，應依修正前刑法第47
    條規定，遞加重其刑。
三、原審法院因認被告罪證明確，適用護照條例第23條第1項、
    第2項，入出國及移民法第54條，刑法第11條前段、第2條第
    1項前段、第28條、第216條、第210條、第212條、第214條
    、第217條第1項、第220條第2項、第337條、第219條、第38
    條第1項第2款、第3款，修正前刑法第56條、第55條後段、
    第47條、第90條第1項、第2項，罰金罰鍰提高標準條例第1
    條前段，現行法規所定貨幣單位折算新臺幣條例第2條規定
    ，審酌被告品行、犯罪動機、手段，所生危害，及犯罪後態
    度等一切情狀，量處被告有期徒刑3年，並斟酌被告有如犯
    罪事實欄所述前案紀錄，又甫因持冒名申請之護照入境被查
    獲，仍不知悔改，再犯相類罪名，顯有犯罪習慣，故諭知於
    刑之執行完畢或赦免後，令入勞動場所，強制工作2年，以
    矯正犯罪習性。並明如附表二編號一至八，附表三編號一
    至五所示之物，均係被告所有，供犯罪所用或因犯罪所得之
    物，爰分別依刑法第38條第1項第2款、第3款規定，諭知沒
    收（詳如附表二、三各該編號「宣告沒收之依據」欄所載）
    。至於扣案如附表二編號一、附表三編號三、四所示之物，
    其內雖另有偽造之署押或印文，但該等文件既已全部諭知沒
    收，爰不另就文件中之各該署押或印文，另行宣告沒收。至
    如附表四編號三至七所示文件，雖係被告犯罪所用之物，但
    均持交各該機關執留，非被告所有，惟各該文件上如附表四
    編號三至七所載偽造署押或印文，仍應依刑法第219條規定
    ，宣告沒收。另如附表四編號八所示由被告偽刻之丙○○印
    章1顆，雖未扣案，但無證據證明業已滅失，應依刑法第219
    條規定，宣告沒收。核其認事用法，均無違誤，量刑亦屬妥
    適，應予維持。被告上訴意旨否認變造證件等犯行，並執陳
    詞指摘原判決不當，並無理由，應予駁回。
據上論斷，應依刑事訴訟法第368條，判決如主文。
本案經檢察官戊○○到庭執行職務。
中　　華　　民　　國　　96　　年　　5　　月　　31 　　日
            刑事第六庭    審判長法  官  李　文　雄
                                法  官  張  恩  賜
                                法  官  邱  顯  祥
上列正本證明與原本無異。
如不服本判決應於收受送達後十日內向本院提出上訴書狀，其未
敘述上訴之理由者並得於提起上訴後十日內向本院補提理由書（
均須按他造當事人之人數附繕本）。
                                書記官　陳　桂　芬
中　　華　　民　　國　　96　　年　　5　　月　　31 　　日
附表一：
┌──┬──────┬────────────┐
│編號│出國日期    │出國機場                │
├──┼──────┼────────────┤
│一  │90年5月1日  │桃園中正國際機場第二航站│
├──┼──────┼────────────┤
│二  │90年7月16日 │同上                    │
├──┼──────┼────────────┤
│三  │90年8月10日 │高雄機場                │
├──┼──────┼────────────┤
│四  │90年8月31日 │桃園中正國際機場第二航站│
├──┼──────┼────────────┤
│五  │90年9月21日 │同上                    │
├──┼──────┼────────────┤
│六  │90年10月17日│同上                    │
├──┼──────┼────────────┤
│七  │90年10月30日│同上                    │
├──┼──────┼────────────┤
│八  │90年11月7日 │同上                    │
├──┼──────┼────────────┤
│九  │90年11月21日│同上                    │
├──┼──────┼────────────┤
│十  │90年12月18日│桃園中正國際機場第一航站│
├──┼──────┼────────────┤
│十一│90年12月29日│同上                    │
├──┼──────┼────────────┤
│十二│91年2月2日  │同上                    │
├──┼──────┼────────────┤
│十三│91年2月19日 │同上                    │
├──┼──────┼────────────┤
│十四│91年3月14日 │桃園中正國際機場第二航站│
├──┼──────┼────────────┤
│十五│91年3月24日 │桃園中正國際機場第一航站│
└──┴──────┴────────────┘
附表二：
┌──┬────────────────────────┬──────────────────┐
│編號│扣　押　物　名　稱　及　數　量                  │宣　告　沒　收　之　依　據          │
├──┼────────────────────────┼──────────────────┤
│一  │冒名領取之丙○○護照一本                        │刑法第38條第1項第2款（供犯罪所用）、│
│    │                                                │第3款（因犯罪所得）                 │
├──┼────────────────────────┼──────────────────┤
│二  │冒名領取之丙○○臺灣居民往來大陸通行證一本      │同上                                │
├──┼────────────────────────┼──────────────────┤
│三  │冒名購得之長榮航空機票一份                      │刑法第38條第1第2款（供犯罪所用）    │
│    │登機證票根一張                                  │                                    │
├──┼────────────────────────┼──────────────────┤
│四  │永祥當舖當戶資料一張                          │刑法第38條第1第3款（因犯罪所得）    │
│    │合榮當舖當票一張                              │                                    │
├──┼────────────────────────┼──────────────────┤
│五  │換貼庚○○照片之丙○○重型機車汽車駕駛執照一張  │同上                                │
├──┼────────────────────────┼──────────────────┤
│六  │長榮航空會員卡一張（丙○○名義）                │刑法第38條第1項第2款（供犯罪所用）、│
│    │                                                │第3款（因犯罪所得）                 │
├──┼────────────────────────┼──────────────────┤
│七  │中興商業銀行金融卡一張（戶名：乙○○）          │同上                                │
├──┼────────────────────────┼──────────────────┤
│八  │郵政儲金金融卡一張（局號0000000、帳號0000000    │同上                                │
│    │號，戶名：乙○○）                              │                                    │
├──┼────────────────────────┼──────────────────┤
│九  │蔡育菁、辛○○之國民身分證影本各一張            │                                    │
│    │不詳人士之照片四張                              │                                    │
│    │不詳底片二張                                    │                                    │
│    │電話簿一本                                      │                                    │
└──┴────────────────────────┴──────────────────┘
附表三：
┌──┬────────────────────────────┬─────────────────┐
│編號│扣　押　物　品　名　稱　及　數　量                      │ 宣　告　沒　收　之　依　據       │
├──┼────────────────────────────┼─────────────────┤
│一  │換貼庚○○照片之乙○○國民身分證一張                  │刑法第38條第1項第2款（供犯罪所用）│
│    │                                                        │、第3款（因犯罪所得）             │
│    ├────────────────────────────┼─────────────────┤
│    │換貼庚○○照片之乙○○勞工保險證一張                  │刑法第38條第1項第3款（因犯罪所得）│
├──┼────────────────────────────┼─────────────────┤
│二  │乙○○木質印章一顆                                      │刑法第38條第1項第2款（供犯罪所用）│
│    │                                                        │、第3款（因犯罪所得）             │
├──┼────────────────────────────┼─────────────────┤
│三  │中興商業銀行綜合存款存摺一本（戶名：乙○○，帳號00000000│同上                              │
│    │8482號）                                                │                                  │
├──┼────────────────────────────┼─────────────────┤
│四  │郵政存簿儲金簿一本（戶名：乙○○，局號0000000、帳號00820│同上                              │
│    │02號）                                                  │                                  │
├──┼────────────────────────────┼─────────────────┤
│五  │換貼庚○○照片之丙○○國民身分證一張                    │同上                              │
├──┼────────────────────────────┼─────────────────┤
│六  │萬能除膠劑一瓶                                          │                                  │
│    │數字鉛版印章十九枚                                      │                                  │
│    │文字鉛版印章（軍、退、伍、令等字）四枚                  │                                  │
│    │退伍令三張                                              │                                  │
│    │壬○○汽車駕駛執照一張                                  │                                  │
│    │陳德平、辛○○國民身分證影本各一張及不詳人士照片十二張  │                                  │
│    │陳德平國民身分證、國民兵身分證明書各一張                │                                  │
│    │身分證塑膠護套八個                                      │                                  │
└──┴────────────────────────────┴─────────────────┘
附表四：
一、附表二編號一至八所示之物
二、附表三編號一至五所示之物
三、犯罪事實欄一之(一)、(1)所載之中華民國普通護照申請書上之
    偽造「丙○○」署押1枚。
四、犯罪事實欄一之(一)、(2)所載之中華民國普通護照申請書上之
    偽造「辛○○」署押1枚。
五、犯罪事實欄一之(二)、(1)所載中興商業銀行臺中分行開戶文件
    上之偽造「乙○○」署押1枚及偽造「乙○○」印文2枚。
六、犯罪事實欄一之(二)、(2)所載潭子東寶郵局「儲金人紀要」上
    之偽造「乙○○」印文3枚。
七、犯罪事實欄一之(三)所載「汽（機）車駕駛人異動登記書」上
    之偽造「丙○○」印文1枚。
八、未扣案之丙○○印章1顆。
